【裁判字號】    98,簡上,1514
【裁判日期】    990326
【裁判案由】    家暴傷害等
【裁判全文】
臺灣板橋地方法院刑事判決            98年度簡上字第1514號
上  訴  人
即  被  告  丙○○
上列上訴人即被告因家暴傷害案件，不服本院九十八年度簡字第
八○五六號中華民國九十八年十一月九日第一審判決（聲請簡易
判決處刑案號：九十八年度偵字第六六二四號），提起上訴，本
院管轄之第二審合議庭，判決如下：
    主  文
上訴駁回。
    事實及理由
一、本案經本院審理結果，除原審引用檢察官聲請簡易判決處刑
    書之犯罪事實欄倒數第六行應補充更正為：「丙○○欲搶回
    甲○○手中電話機具，竟基於傷害人身體及違反保護令之犯
    意，以身體阻擋甲○○離開房間，並以手抓、打甲○○之持
    電話機具之手臂，甲○○執意持電話機具離開，二人發生拉
    扯，致甲○○受有臉部、頸部、胸部多處抓傷之傷害（甲○○涉犯傷害罪嫌部分，業經檢察官另為不起訴處分），以此
    方式對甲○○實施身體上不法侵害之行為，而違反本院民事
    通常保護令之裁定。」外，認原審以被告丙○○犯家庭暴力
    防治法第六十一條第一款之禁止實施家庭暴力行為之民事通
    常保護令罪及刑法第二百七十七條第一項之普通傷害罪。並
    審酌其明知保護令之內容，仍漠視保護令之禁制，而違反法
    院所為之保護令裁定，所為實非可取，且其身為告訴人之夫
    ，遇事不思理性處理，因生爭執竟以暴力相向，應予非難，
    兼衡告訴人所受傷勢，及其犯罪之動機、目的、手段等一切
    情狀，量處處拘役五十日，如易科罰金，以新臺幣一千元折
    算壹日，原審判決認事用法及量刑均無不當，應予維持，並
    引用第一審刑事簡易判決書記載之事實、證據及理由（如附
    件）。
二、上訴人即被告丙○○上訴意旨略以：伊當天把家裡電話機拆
    下，將電話機拿到伊之房間內，後來告訴人接小朋友回家，
    看到電話機沒了，就懷疑是伊收起來，氣沖沖的跑到伊房間
    找電話機，找到後告訴人就將電話機拿起來就要走，伊跟告
    訴人說電話機是伊買的不要拿走，告訴人就不高興，開始打
    伊，說電話機其中一具是彼的，當時伊將家裡二具電話都拿
    到伊房間來，伊沒有打告訴人，係告訴人以雙手拿著電話往
    伊身上亂打，後來電話掉在地上，告訴人又往伊身上打，係
    告訴人手擋住房門不讓伊出去，至於告訴人所受之傷害伊不
    知如何造成的云云。經查：
  (一)證人甲○○於本院審理時證述：「當時我房間的室內電話被
    被告藏起來了，我就想說我要打電話跟我二姐說，結果我衝
    到被告房間要拿室內電話，當時我告訴乙○○說跟著媽媽過
    來，後來我衝到被告房間被告就跟在我後面，我在房間找到
    二支電話，當時我一手拿一支，後來我要出來的時候，被告
    擋住門檻的地方不讓我出來，然後他開始用手抓住我的手臂
    所以我手臂有抓傷，我掙扎被告用手一打我電話就掉在地上
    ，然後我馬上撿起來，我想說趕快衝出去打電話告訴我二姐
    ，但是被告還是在擋住那裡用二手抓住我，當時我掙扎然後
    我的手、臉、腳都有多處被抓傷及挫傷，然後我就叫我兒子
    乙○○趕快打電話報警，後來乙○○就使用我女兒的手機報
    警，後來被告聽到兒子報完警之後，他才閃開讓我出去，」
    、「我一手拿一支電話，電話是有線有話筒，所以我握的很
    緊，室內電話比較大，我二手各握著一支電話，後來我出不
    去，後來被告要搶我的電話，但是他搶不走，他就用打的把
    我的電話打下去，我撿起來，被告就用手抓住我的手及身體
    ，當時我有掙扎及反抗，我一直要出去。」等語；證人即被
    告之子乙○○於本院審理中亦證稱：「當天媽媽去接姐姐下
    課，．．．，媽媽要到房間打電話，才發現電話電話不見了
    ，後來媽媽就在客廳找電話但是也沒有找到，然後就到爸爸
    房間找，後來媽媽要拿電話出來的時候，爸爸不讓媽媽出去
    ，媽媽就叫我去報警，爸爸聽到我報警之後才讓媽媽出去，
    」、「爸爸就是擋住門口，爸爸也有拉媽媽的手，爸爸是雙
    手打媽媽的肩膀、手。」、「（問：當時你看到爸爸是怎樣
    的動作？）拉扯。」、「（問：爸爸阻擋媽媽出來的過程中
    ，他們之間有什麼動作是否還記得？）爸爸有拉媽媽的衣服
    及她的手。」、「（問：提示本院卷附耕莘醫院回函照片，
    媽媽身上、手臂有紅腫的抓痕，是如何造成的？）是爸爸造
    成的。」等語明確，上揭證人之證詞已經詳述被告為阻止告
    訴人持電話離開房間，如何以手抓、打告訴人，及告訴人執
    意離開時二人發生拉扯之過程，本院調閱告訴人在案發後至
    財團法人天主教耕莘醫院永和分院之就醫照片，確有右手上
    臂多處抓痕、臉部、頸部多處抓傷等情形，此有本院卷附該
    院九十九年一月二十一日耕永醫字第○九九○○○○三三四
    號函可稽，此與偵查卷附之診斷證明書所描述之傷害大致相
    符合，於告訴人指述被告傷害之手法可能造成之傷害結果，
    並無不合理之處，是上揭證詞足堪採信。
  (二)被告雖辯稱：伊未不讓告訴人離開房間，係告訴人阻止伊離
    開房間云云如上，但是此與上揭證人之證詞不合，又依被告
    所供情節，電話機具既為被告藏放在伊之房間內，告訴人回
    家後欲打電話，至伊之房間內找得，自然反應為持電話機離
    去，並接線安裝於原處，以撥打電話，告訴人取得電話機後
    ，即離去被告房間之動作始屬合理，被告反是供詞並非可取
    ；且被告在本院審理中先辯稱：不知告訴人為何受傷云云，
    再辯稱：「當時我被打的成份比較多，我們二人推扯，她有
    可能會撞到牆壁或是怎樣，她拉扯電話的時候也有可能不小
    心碰到臉或其他部位，如果我要打她的話我拳打腳踢都可以
    。」等語，足見被告亦不否認，在告訴人欲離去時二人確發
    生推扯之事實，而此一推、扯，造成告訴人受傷之結果，依
    言亦為其所認識，是被告此一阻擋、抓、扯等舉動，如已造
    成告訴人傷害，其強度雖與出手重擊之拳打腳踢有別，但並
    不影響被告傷害之行為成立，上揭辯詞亦不足取。
  (三)綜上，本件被告違反保護令罪、普通傷害罪犯行足堪認定，
    ，其仍執上詞指摘原判決不當，為無理由，應予駁回。
據上論斷，應依刑事訴訟法第四百五十五條之一第一項、第三項
、第三百六十八條、第三百七十三條，判決如主文。
本案經檢察官黃怡華到庭執行職務。
中    華    民    國    99    年    3     月    26    日
                  臺灣板橋地方法院刑事第十六庭
                          審判長法  官  王綽光
                                法  官  陳正昇
                                法  官  洪佩婷
以上正本證明與原本無異
不得上訴
                                書記官  許清秋
中    華    民    國    99    年    3     月    29    日
附錄本案論罪科刑法條全文：
家庭暴力防治法第61條
違反法院依第十四條第一項、第十六條第三項所為之下列裁定者
，為本法所稱違反保護令罪，處三年以下有期徒刑、拘役或科或
併科新臺幣十萬元以下罰金：
一、禁止實施家庭暴力。
二、禁止騷擾、接觸、跟蹤、通話、通信或其他非必要之聯絡行
    為。
三、遷出住居所。
四、遠離住居所、工作場所、學校或其他特定場所。
五、完成加害人處遇計畫。
中華民國刑法第277條
傷害人之身體或健康者，處3 年以下有期徒刑、拘役或1000元以
下罰金。
犯前項之罪因而致人於死者，處無期徒刑或7 年以上有期徒刑；
致重傷者，處3 年以上10年以下有期徒刑。

司法院資訊處製作；財團法人民間司法改革基金會備份。
